# 股权转让咨询

提问人：等待也是一种幸 时间：2017-12-05 17:07:18
同一自然人丁并行控股控制三个公司BCD. B是股份公司，其余有限公司。请问现在想梳理股权架构，让B控股C.D成为两个公司的母公司。转让价格怎么定？净资产？审计评估是必须的吗？

回答人：chenyiwei
C、D是否涉及少数股东？少数股东的股权是否也一并转让？B是否也涉及少数股权？ 如果只是将该自然人持有的C、D的股权转让给B，且B为该自然人 100 ％持股，则可以参照国家税务总局 2014 年第 67 号公告的规定确定转让价格。其他情形，因为涉及少数股东利益问题，为保证交易公允性，建议在评估值基础上合理确定交易价格。